臺灣花蓮地方法院刑事判決　　　　　　　　　　　　　九十二年度簡上字第四五號
　　公　訴　人　臺灣花蓮地方法院檢察署檢察官
　　上　訴　人
　　即　被　告　丙○○
右列上訴人因被告傷害案件，不服本院鳳林簡易庭中華民國九十二年十一月二十七日
九十二年度林簡字第四三號之第一審判決（聲請簡易判決處刑案號為九十二年度偵字
第七七八號），提起上訴，本院管轄之第二審合議庭判決如左：
    主  文
原判決撤銷。
丙○○傷害人之身體，處拘役貳拾日，如易科罰金，以參佰元折算壹日。緩刑貳年。
    事  實
一、丙○○於民國九十一年六月十日上午十一時許，與其兄戊○○及友人庚○○、徐
    建忠、己○○等人在花蓮縣光復鄉○○街九十巷八號後面房屋飲酒談天，適丁○○與友人江建國行經該處，丁○○乃受丙○○之邀請進入前開房屋，嗣雙方因選
    舉問題發生爭執，丙○○竟基於普通傷害之故意，徒手抓起丁○○前胸及衣服並
    將其向後推，致丁○○向後跌倒在地，受有前胸抓傷、右食指背側擦傷、左上臂
    瘀傷等傷害，雙方繼而發生扭打，嗣劉建榮及劉建成經過該處，見丁○○被打，
    乃上前共同圍毆丙○○，另丁○○之子張明志於其花蓮縣光復鄉○○街九十巷十
    二號住處聽聞吵鬧聲，驅前查看，發現上情，亦出手毆打丙○○成傷（劉建榮、
    劉建成、丁○○及張明志傷害部份業經另案判決）。
二、案經被害人丁○○訴由台灣花蓮地方法院檢察署檢察官偵查後聲請簡易判決處刑
    。
    理  由
一、訊據被告丙○○固不否認於前揭時、地碰見被害人丁○○，惟矢口否認有何傷害
    犯行，辯稱：伊當時見到被害人丁○○，就請其進來屋裡喝酒，但被害人丁○○
    故意用身體撞伊之胸部，並往後跌倒，劉建榮等人就進入屋內毆打伊，伊根本沒
    有出手毆打被害人丁○○云云。惟查：被告於前揭時地傷害被害人丁○○之犯行
    ，已據被害人丁○○迭於警詢、偵訊及本院審理中指證歷歷，核與證人江建國於
    警詢及偵訊時證述之情節相符，且有葉日昇診所驗傷診斷書乙份在卷可佐，堪信
    被告確有傷害犯行。被告雖以前詞置辯，然查，若被害人係故意以前胸撞擊被告
    並向後跌倒，其前胸應係受有淤傷，當不致受有抓傷之傷害，故被告所辯不足採
    信。又證人己○○雖於本院審理中證稱：被告要請被害人丁○○喝酒，後來碰一
    下被害人丁○○肩膀，被害人丁○○就後退倒在地上，之後張明志就把被告拉出
    去毆打等語，然證人己○○自承於案發前曾喝酒，則其案發時是否意識十分清楚
    ，得記憶全部案發經過，已值懷疑，況其於本院審理中證稱本案確係發生於晚上
    ，而非白天，對於案發時間為明顯錯誤之記憶敘述，顯見證人己○○於案發時因
    酒醉而無法清楚記憶案發經過，且其復證稱，當時係站在門邊，沒有辦法把全部
    情形看得清楚，是均足認證人己○○上開證詞並非真實，不足採信。另證人戊○○於本院審理中亦證稱：當時被告見到被害人丁○○，就輕拍其肩膀，請其進來
    屋裡喝酒，當時伊並未聽到拍打聲，故推斷被告應該並沒有拍打得很用力，但是
    被害人丁○○卻故意往後倒，劉建榮等人就衝進屋裡毆打被告，伊幫忙擋劉建榮
    ，被告則躲在伊之背後，並未反擊等語。惟證人戊○○為被告之親兄弟，另觀以
    其於警詢中僅證稱劉建榮帶同被害人丁○○等人進入屋內徒手毆打被告，避而未
    談被告曾拍打被害人肩膀之事前經過，其證詞難免有偏頗被告之虞，而難遽信，
    另查，當時與被告及證人戊○○共同飲酒之證人庚○○於警詢中已明白證稱：被
    害人丁○○帶著酒意過來，在門口不知何故，被告輕推被害人丁○○，被害人丁○○往後退了幾步等語，足認被告並非僅輕碰被害人丁○○之肩膀，證人丁○○
    前開證稱被告輕拍被害人肩膀為避重就輕之詞，不可採信，故難據證人己○○及
    戊○○於本院之證詞，而為有利於被告之認定。被告另請求傳訊證人陳秀嬌到庭
    作證，惟陳秀嬌為戊○○之同居人，已據被告證述明確，所述難免迴護被告，無
    傳喚之必要。本案事證明確，被告傷害犯行堪予認定，應依法論科。
二、核被告丙○○所為，係犯刑法第二百七十七條第一項之傷害罪。被告以未傷害被
    害人丁○○為由提起上訴，然被告確有上開犯行，業經前述，原審據以認定被告
    犯有傷害犯行即無不當，被告之上訴應為無理由。惟原審以被告犯行明確，依法
    論罪科刑，固非無見，然被告係出手抓被害人丁○○之前胸並向後推倒，並無證
    據可認被告有以腳踢被害人丁○○之事實，又被告係因一時細故、情緒衝動下，
    方徒手毆打被害人丁○○，其縱有情緒管理不當之處，然其惡性尚非重大，且觀
    以被害人丁○○受傷程度為前胸抓傷、右食指背側擦傷、左上臂瘀傷之外傷，益
    見被告下手程度非重，而被告因此次衝突中亦受有頭部挫傷、兩臉頰挫傷、瘀腫
    、後頸部挫傷、右胸挫傷等傷害，並因此送醫救治，業據證人乙○○、戊○○於
    警詢時證述明確，並有行政院國軍退除役官兵輔導委員會鳳林榮民醫院驗傷診斷
    書一紙在卷可稽，所受傷害遠重於被害人丁○○，被告應已足記取教訓，原審對
    此未予審酌，而量處拘役肆拾日，尚有未洽，被告上訴否認犯行固無理由，然原
    判決既有不當，自應由本院予以撤銷改判。爰審酌被告犯罪之動機、目的、犯罪
    所生之損害、其尚未與被害人達成和解及未坦承犯行之犯後態度等一切情狀，量
    處如主文所示之刑，並諭知易科罰金之折算標準。末查，被告前未曾受任何有期
    徒刑以上刑之宣告，此有臺灣高等法院被告全國前案紀錄表附卷可憑，且如前所
    述，被告對被害人丁○○之傷害尚屬輕微，被告於本次爭執中亦受有不輕之傷害
    ，其因一時失慮，偶罹刑典，其經此刑之宣告後，應知警惕而無再犯之虞，本院
    因認暫不執行其刑為當，爰予以宣告緩刑二年，用啟自新。
據上論斷，應依刑事訴訟法第四百五十五條之一第三項、第三百六十九條第一項前段
、第三百六十四條、第二百九十九條第一項前段，刑法第二百七十七條第一項、第四
十一條第一項前段、第七十四條第一款，罰金罰鍰提高標準條例第一條前段、第二條
之規定，判決如主文。
本案經檢察官甲○○到庭執行職務。
中       華      民      國    九十三    年       四      月     一     日
                               臺灣花蓮地方法院刑事第二庭
                                   審判長法官  林  碧  玲
                                   法      官  陳  世  博
                                   法      官  俞  秀  美
右正本證明與原本無異。
本件不得再上訴。
                                   法院書記官
中       華      民      國    九十三    年       四      月     五     日
附錄本判決論罪之法律條文：
刑法第二百七十七條第一項：
傷害人之身體或健康者，處三年以下有期徒刑，拘役或一千元以下罰金。
